臺灣桃園地方法院民事裁定
111年度亡字第51號
聲  請  人  曾志中  

相  對  人
即  失蹤人  曾綉美    失蹤前最後住所：桃園市中壢區福德路

上列聲請人聲請失蹤人公示催告事件，本院裁定如下：
    主  文
准對曾綉美（女，民國00年0月0日生，身分證統一編號：Z00000
0000號，失蹤前最後住所：桃園市○○區○○路00號）為宣告死亡之
公示催告。
聲請人應於收受本裁定之日起貳拾日內，將本裁定登載於公報、
新聞紙或其他相類之傳播工具。
該失蹤人應於本公示催告最後揭示於法院公告處、資訊網路及其
他適當處所之翌日起柒個月內，向本院陳報現尚生存，如不陳報
，本院將宣告其為死亡。
無論何人，凡知該失蹤人之生死者，均應於上開期間內，將其所
知之事實，陳報本院。
    理  由
一、按失蹤人失蹤滿7年後，法院得因利害關係人或檢察官之聲
    請，為死亡之宣告。失蹤人為80歲以上者，得於失蹤滿3年
    後，為死亡之宣告，民法第8條第1項及第2項分別定有明文
    。
二、本件聲請意旨略以：聲請人為相對人即失蹤人曾綉美之五哥
    ，失蹤人為家庭幽靈人口，聲請人從未見過，從64年7月1日
    失蹤，至今未尋獲，失蹤迄今已逾7年，為此，依法聲請准
    對相對人為宣示死亡之公示催告等語，並提出桃園市政府警
    察局中壢分局內壢派出所受（處）理案件證明單、兩造戶籍
    謄本為證。
三、經查，聲請人主張之前揭事實，業據提出與其所述相符之前
    揭書證為證。又經本院依職權調取失蹤人之入出境查詢結果
    、戶籍資料、在監在押紀錄表、勞保及健保資料、請領社會
    補助、行動電話或使用殯葬設施之紀錄等，均查無相對人出
    面辦理或存在之紀錄。復經桃園市政府警察局函覆於相對人
    於64年7月1日失蹤，並於111年10月29日受理輸入，失蹤迄
    今未尋獲等情，此有該局111年11月10日中警分防字第11100
    79351號函附卷可參。又聲請人之母曾蔡瓊完曾於本院109年
    度親字第78號確認親子關係不存在案件到庭陳述：伊以前所
    生的小孩都是男生，沒有女生，人家一直要送女的給伊配偶
    當小孩，後來伊配偶用錢買曾綉美，但後來對方捨不得故未
    將曾綉美送給伊配偶。當時是伊配偶去辦登記，曾綉美一直
    都沒來，伊因伊四子中風辦戶口才知道曾綉美登記生母為伊
    ，伊配偶已往生24年。伊也從未見過曾綉美等語（見本院10
    9年度親字第78號卷〈下稱親字卷〉第17頁及背面），也查無
    曾綉美就讀內壢國中之紀錄，此有桃園市立內壢國民中學10
    9年8月3日內國教字第1090005781號函存卷可佐，復經本院
    囑託桃園市政府警察局中壢分局前往曾綉美戶籍地查訪，並
    未發現曾綉美居住上址等情，亦有該分局109年9月5日中警
    分行字第1090054681號函在卷可參（見親字卷第34、56頁）
    ，此經本院依職權調閱本院109年度親字第78號卷宗核閱無
    誤，堪認聲請人主張失蹤人曾綉美多年音訊全無一節為真實
    。從而，失蹤人曾綉美失蹤迄今既已逾7年，是以聲請人聲
    請對失蹤人曾綉美為死亡宣告前之公示催告，於法有據，應
    予准許，並依法諭知聲請人應於收受本裁定之日起20日之限
    期內，將本裁定登載於公報、新聞紙或其他相類之傳播工具
    。
四、按法院准許宣告死亡之聲請者，應公示催告。公示催告，應
    記載下列各款事項：㈠失蹤人應於期間內陳報其生存，如不
    陳報，即應受死亡之宣告。㈡凡知失蹤人之生死者，應於期
    間內將其所知陳報法院，家事事件法第156條第1項、第2項
    第1款及第2款分別定有明文。次按宣告死亡之公示催告應公
    告之；公告應揭示於法院公告處、資訊網路及其他適當處所
    ，法院認為必要時，並得命登載於公報或新聞紙，或用其他
    方法公告之；陳報期間，自揭示之日起，應有6個月以上，
    亦有家事事件法第156條第3項準用第130條第3項至第5項規
    定可參。本件既經准許對相對人為死亡宣告之公示催告，本
    院自應依上揭規定，將本公示催告揭示於法院公告處、資訊
    網路及其他適當處所，並定陳報期間為7個月，爰分別裁定
    如主文所示。
五、依家事事件法第156條第3項、第130條第3項、第4項，裁定
    如主文。
中　　華　　民　　國　　111 　年　　12　　月　　20　　日
                   家事法庭     法  官　姚重珍
以上正本係照原本作成。
如對本裁定抗告須於裁定送達後10日內向本院提出抗告狀，並繳
納抗告費新臺幣1,000元。
中　　華　　民　　國　　111 　年　　12　　月　　20　　日
                                書記官　王小萍